TECH LEAD | SENIOR BACKEND DEVELOPER

ALBERTO JESÚS MAÑAS GONZALEZ



INFORMACIÓN DE CONTACTO

- Calle Aragón, 344, 1B
- 604202596
- 📋 10 Sep, 1996
- Española
- www.linkedin.com/in/alberto-mañas-g onzalez-763162169

HABILIDADES

- RESTful y API First con openApi
- Java 1.7, 8, 11, 17 & 21
- SCRUM / Agile & waterfall
- TDD, BDD, DDD, SOLID, KISS, DRY
- Git
- Maven / Gradle
- Relacional y no relacional DB
- Hexagonal y layered Architecture
- Spring Batch
- Grafana.
- Caches Distribuidas
- Junit y Mockito
- Docker / OpenShift
- NodeJS
- JavaScript
- Thymeleaf
- Angular

IDIOMAS

- Español | Nativo
- Catalán | Nativo
- English | Nivel intermedio

OBJETIVO PROFESIONAL

Ingeniero de software con más de cuatro años de experiencia en desarrollo backend y liderazgo técnico, especializado en Java y tecnologías asociadas. Con un fuerte enfoque en arquitectura de microservicios, optimización de rendimiento y resolución de incidencias en entornos de producción. Capaz de liderar equipos de desarrollo, guiar a nuevos talentos y mejorar la eficiencia de las aplicaciones mediante prácticas de codificación modernas y escalables.

EXPERIENCIA

TECH LEAD JAVA / SENIOR BACKEND DEVELOPER

Riu Hotels & Resorts. | Nov 2021 - Actualmente

- Desarrollar y mantener caplicaciones Java utilizando Spring Boot, Hibernate y servicios RESTful.
- Colaboración con equipos multifuncionales para identificar y resolver desafíos técnicos en el desarrollo de software.
- Liderar un equipo de desarrolladores para diseñar e implementar una arquitectura de microservicios, mejorando la escalabilidad y el rendimiento de la aplicación.
- Optimización de procesos en el backend, logrando una reducción del 30% en el tiempo de respuesta de los endpoints clave de la API.

BACKEND DEVELOPER

MinData/RIU. | Sep 2021 - Nov 2021

- Migrar código legacy hecho en Java 7 a las versiones LTS de Java (8, 11, 17 and 21).
- Resolver incidencias de producción del código de la aplicación ecommerce.
- Mentorizar a nuevos desarrolladores.
- Desarrollar RESTful APIs usando Java 8,11,17 & 21

JUNIOR BACKEND DEVELOPER

Arteco Consulting SL/Melià. | Sep 2020 - Dic 2021

- Desarrollar RESTful APIs usando Java y SpringBoot, optimizando el rendimiento en 30%
- Contribuir en el diseño e implementación de base de datos usando MongoDB y Oracle

EDUCACIÓN

INGENIERÍA DE DATOS

UOC. | 2023 - Actualmente

GRADO SUPERIOR DAW(DUAL)

IES Francesc de Borja Moll. | Sep 2019 - Jun 2021

BACHILLER CIENTÍFICO TECNOLÓGICO

IES Francesc de Borja Moll. | Sep 2012 - Sep 2017